# 售后回购？？？

提问人：huiminsmc 时间：2019-01-01 15:26:50
陈老师好，会计实务问题请教您，问题如下：
1.业务描述
A 公司授权 B 公司某业务的全国区域独家运营权，并收取一定额度的权益金及运营服务费。
B 公司授权 C 公司该业务某区域独家运营权，并收取一定额度的权益金及运营服务费。
A 公司在达到协议约定的条件后，B 公司按照以下价格（孰高）向 C 公司回购其所持有的某业务区域独家运营权：
（ 1 ）某区域上一年度利润分成总额的 3 倍；
（ 2 ）C公司实缴的权益金及运营服务费。
C 公司有权选择接受或拒绝回购。接受回购的，C 公司出售独家运营权后，则不再享有本协议约定的各项权利和收益，但享有对 A 公司原始股的认购权。拒绝回购的，B 公司对其持有的联营权益不再有回购义务。
2. 会计处理
B 公司目前有 2 种会计处理：
（ 1 ）收到 C 公司支付的权益金后确认收入，同时计提对应成本。C 公司回购时确认费用；
（ 2 ）参照售后回购处理，暂不确认收入成本，在长期应付款核算，待 C 公司回购时冲减长期应付款。如联营方拒绝回购，则确认收入及对应成本。
3. 问题
（ 1 ）以上 2 种会计处理哪种合适。或者有什么更恰当的会计处理。
（ 2 ）如果方案 2 合适，是否存在税务风险，因为可能产生一种现象。申报增值税时财务报表没有收入，但是需申报已开票的销项税，是否存在虚开 的风险。
请陈版主指教！！！

回答人：chenyiwei
会计上方案 2 更合理。税务问题建议咨询税务专业人士。

提问人：CPA2040 时间：2019-01-19 22:41:52
请教陈版，在 2006 收入准则下，销售合同约定，客户有权选择是否回售，一旦客户选择，销售方无条件按约定固定价格购回，约定回购价格小于原销售价格，而且，在合同开始日难以评价客户会回售还是不回售，这种情况下如何会计处理？ 此外， 2006 收入准则指南指出：若售后回购满足收入确认条件的，确认收入，请问，如何约定回购，才出满足收入确认条件？
谢谢

回答人：chenyiwei
可将回售款低于原销售价款的差额作为一项经营租赁的租金收入，在合同约定的有权回售期间内按直线法摊销确认租金收入。回售期满时，对未回售的部分，再按照约定回售价格确认商品销售收入。